【裁判字號】    98,自,22
【裁判日期】    980915
【裁判案由】    偽造文書等
【裁判全文】
臺灣板橋地方法院刑事判決                98年度自字第22號
自  訴  人  亞東飯王食品股份有限公司
代  表  人  丙○○
自訴代理人  陳兆瑛律師
被      告  甲○○
            乙○○
上列被告因偽造文書等案件，經自訴人提起自訴，本院判決如下
：
    主  文
本件自訴不受理。
    理  由
一、自訴意旨詳如附件自訴狀暨追加及補充理由狀所載。
二、按同一案件經檢察官依刑事訴訟法第228 條規定開始偵查者
    ，不得再行自訴。又不得提起自訴而提起者應諭知不受理之
    判決。同法第323 條第1 項、第334 條分別定有明文。其中
    所謂「開始偵查」，係指檢察官因告訴、告發、自首或其他
    情事知有犯罪之嫌疑，而開始偵查。又所謂「同一案件」，
    係指同一被告之同一事實而言；而「同一事實」，依刑法修
    正前之牽連犯及連續犯關係，包括在裁判上具有單一性不可
    分關係之事實上一罪及法律上一罪之全部事實，只須自訴之
    後案與檢察官開始偵查之前案所涉及之全部事實，從形式上
    觀察，如皆成罪，具有裁判上不可分之一罪關係，而前後二
    案之事實有部分相同時，即屬同一案件。最高法院98年度台
    上字第3665號判決、97年度台上字第5662號判決、84年度台
    上字第325 號判決均可資參照。
三、就自訴人自訴被告甲○○有如上述自訴意旨所示與訴外人張
    漢洋共同偽造台北縣五股鄉○○路142 巷1 -6號1 至5 樓房
    地租賃契約，並稱自訴人積欠其新台幣（下同）900 萬元之
    租金，而持以向台灣士林地方法院行使強制執行自訴人貨款
    ，致台灣士林地方法院陷於錯誤，以95年度執助字第2675號
    執行，使被告甲○○獲得0000000 元之分配款，認觸犯刑法
    行使偽造文書、詐欺得利罪部分，查自訴人前曾以被告甲○○為阻擾本院91年度執字第12888 號強制執行其位於臺北縣
    五股鄉○○路142 巷1 號之不動產，竟與張漢洋共同基於偽
    造文書之犯意聯絡，於民國91年6 月19日，在不詳地點，先
    行共同偽造上揭房屋租賃契約書，旋持之向本院公證處辦理
    公證等犯罪情節，對被告甲○○提出告訴，業經台灣板橋地
    方法院檢察署檢察官以97年度偵字第24733 號開始偵查，有
    該案號不起訴處分書在卷可稽。而自訴人提起自訴部分，係
    指被告甲○○持同上偽造房屋租賃契約書行使，進而為訴訟
    詐欺犯行，顯與上開告訴部分有連續犯、牽連犯之裁判上一
    罪關係，而屬同一案件；至自訴人自訴被告甲○○夥同被告
    乙○○自95年9 月12日起無預警佔據自訴人工廠，不准自訴
    人員工進出，致霸佔至今，自訴人至今無法進出自己工廠，
    因而被迫暫停營業，而認被告甲○○、乙○○未經自訴人同
    意竊用自訴人廠址，係共犯刑法第320 條竊佔不動產罪部分
    ，查被告甲○○、乙○○前曾因於95年9 月12日、13日、14
    日、15日，阻止曾貴爵（即自訴人前負責人）進入於臺北縣
    五股鄉○○路142 巷1 號裝設保全設施，經曾貴爵提出告訴
    ，業經台灣板橋地方法院檢察署檢察官以95年度偵字第2490
    8 號、95年度偵字第12749 、12754 、12755 、12759 、13
    837 、13838 號開始偵查，有該案號不起訴處分書在卷可稽
    ；自訴人並曾以被告甲○○與乙○○均明知位於臺北縣五股
    鄉○○路142 巷1 號1 樓之不動產廠房已遭法院拍賣予案外
    人許振裕、林文峰，又中源公司對於前開不動產並無任何權
    利可資主張，不得再於上開廠址營業，被告2 人竟共同基於
    意圖為自己不法之利益，自96年9 月8 日起竊佔上開廠房，
    以中源公司之名義在上開廠房營業。因認被告甲○○與乙○○均涉犯刑法第320 條第2 項之竊佔罪嫌，而提出告訴，業
    經台灣板橋地方法院檢察署檢察官以97年度偵字第24732 號
    、98年度偵字第4064號開始偵查，有該案號不起訴處分書在
    卷可稽；復稱被告乙○○96年12月25日下午3 時50分許，在
    臺北縣五股鄉○○路142 巷1 號內，於丙○○以自訴人公司
    董事身分，欲進入所承租之上址工廠準備復工事宜時，竟以
    身體抓住門，阻擋丙○○進入工廠而妨害丙○○之自由乙情
    ，對被告乙○○提起刑法第304 條第1 項之妨害自由罪嫌告
    訴，業經台灣板橋地方法院檢察署檢察官以97年度偵續字第
    321 號偵查，有該案號不起訴處分書在卷可稽；自訴人又曾
    稱被告甲○○基於侵入住宅之犯意，於97年1 月3 日下午4
    時許，無故侵入自訴人位於臺北縣五股鄉○○路142 巷1 號
    、3 號之營業處所，因認被告甲○○涉有刑法第306 條第1
    項之無故侵入他人住宅罪嫌而提出告訴，業經台灣板橋地方
    法院檢察署檢察官以97年度偵字第24733 號開始偵查，有該
    案號不起訴處分書在卷可稽。自訴人亦自稱因被告甲○○、
    乙○○上開竊佔犯行，致互控妨害自由，迄今案懸本院及高
    院檢察署未決等情（詳見自訴狀），顯示自訴人自訴被告甲○○、乙○○之上開竊佔犯行，與前揭提出告訴並經檢察官
    偵查之強制罪、竊佔罪、侵入住宅罪犯行，具有牽連犯之裁
    判上一罪關係，或屬竊佔後之狀態繼續一罪關係，顯為同一
    案件。綜據前述，自訴人前開自訴之犯罪事實及罪名，均係
    非告訴乃論之罪，是自訴人於98年7 月27日就同一事實，向
    本院提起本件自訴，其所為提起自訴之時間顯在檢察官開始
    實施偵查之後，揆諸首開說明，於法尚有未合，本件爰不經
    言詞辯論，逕為不受理之判決。
據上論斷，應依刑事訴訟法第323 條第1 項、第334 條、第343
條、第307 條，判決如主文。
中    華    民    國    98    年    9     月    15    日
                    刑事第三庭  審判長法  官  王屏夏
                                      法  官  蘇揚旭
                                      法  官  王偉光
以上正本證明與原本無異。
如不服本判決應於收受判決後10日內向本院提出上訴書狀，並
應敘述具體理由。其未敘述上訴理由者，應於上訴期間屆滿後
20日內向本院補提理由書（均須按他造當事人之人數附繕本）
「切勿逕送上級法院」。
                                      書記官  陳宥伶
中    華    民    國    98    年    9     月    16    日


司法院資訊處製作；財團法人民間司法改革基金會備份。
